# 致同解读：财政部关于 2018 年度一般企业财务报表格式有关问题的解读

提问人：zico9999 时间：2018-09-10 09:42:50
陈版：法规允许的奖励给个人的手续费返还支出，如何处理？目前，我的想法是：收到时计入“其他应付款”，支出时冲抵，年末一次性转入“其他收益”；

回答人：chenyiwei
1 、收到时计入其他收益。 2 、奖励支出计入管理费用，并通过应付职工薪酬核算。

提问人：zico9999 时间：2018-09-11 11:19:13
请教陈版主： “研发支出”科目分设——“费用化支出”、“资本化支出”两个明细科目；根据最新的要求，“费用化支出”是否直接转入“研发费用”损益类科目（新设），管理费用和研发费用，属于并列关系？

回答人：chenyiwei
可以这样理解。研发支出不多的企业也可以继续在管理费用下设置明细科目，编制报表时分析填列。

提问人：zico9999 时间：2018-09-12 09:44:12
陈版，这个是某事务所的解读观点，对于委托贷款利息我个人更倾向于“其他业务收入”，但是否和收入准则和金融工具准则有矛盾~

回答人：chenyiwei
其他业务收入更合理。

提问人：hughlx 时间：2018-09-13 13:21:30
追问，个人所得税手续费返还计入其他收益需要追溯调整可比报表数据，如果原来是计入其他应付款的，是否还涉及追溯调整企业所得税，谢谢

回答人：chenyiwei
要追溯调整比较报表的列报，作为会计政策变更处理。除非其影响显著不重大，基于重要性原则可以接受。

提问人：xyr1971 时间：2018-09-24 11:53:33
企业出借资金的借款收入也是作为财务费用核算还是作为其他业务收入

回答人：chenyiwei
其他业务收入。

提问人：xflcpa123 时间：2018-10-24 08:44:10
“其他收益”无需调整可比期间的比较数据： 请问：个税返还款也属于其他收益列报，但需要提供前后期比较数据，是不是只有个税返还需提供比较数据，其他的“其他收益”科目列报的数据无需提供比较数据。

回答人：chenyiwei
是的。

提问人：zengfengxia 时间：2018-10-25 10:27:36
2018 年的格式修改在利润表里面增加的研发费用和利息收入、利息费用是不是需要调整可比期间？关于可比口径是否调整总是弄得糊里糊涂，财政部真是有意思，准则明明写的很清楚，列报调整要调整可比期间，但实际执行时一会儿这样说，一会儿那样说

回答人：chenyiwei
这次需要调整比较数据。看官方解读。